---
title: "Dashboard Most Streamed Spotify Songs 2023"
author: "Nayelis Alvarez Cerda y Tairis Gomez Parrales"
format: dashboard
editor: visual
lang: es
---

```{r}
#| label: cargar-bibliotecas
#| echo: false
#| warning: false
#| message: false

# Instalación de paquetes individuales
#install.packages("ggplot2")
#install.packages("dplyr")
#install.packages("DT")
#install.packages("plotly")
#install.packages("sf")
#install.packages("tmap")
#install.packages("leaflet")
#install.packages("leaflet.extras")
#install.packages("rnaturalearth")
#install.packages("rnaturalearthdata")
#install.packages("quarto")
#install.packages("tidyverse")


library(tidyverse)
library(ggplot2)
library(dplyr)
library(DT)
library(plotly)
library(sf)
library(leaflet.extras)
library(rnaturalearth)
library(rnaturalearthdata)
library(quarto)
```

```{r}
#| label: cargar-tmap
#| echo: false
#| warning: false
#| message: false

#install.packages("tmap")
#install.packages("leaflet")
#install.packages("rnaturalearthdata")

library(tmap)
library(leaflet)
library(rnaturalearthdata)

```

# Infomación del conjunto de datos

## Nombre del conjunto de datos
Songs Database
Fuente: 
https://www.kaggle.com/datasets/nelgiriyewithana/top-spotify-songs-2023  

## Descripción
Este conjunto de datos contiene información sobre canciones y artistas que fueron los mas escuchados en la plataforma Spotify para el año 2023, así como su entrada en charts de Deezer, Apple y Chazam.

## Cantidad de filas y columnas
Filas: 953  / Columnas:24

```{r}
#| label: cargar-datos
#| echo: false
#| warning: false
#| message: false

songs <- read_csv("spotify-2023.csv",  locale = locale(encoding = "Latin1"))

```

# Dashboard
## Row {height=200px}

### Promedio de reproducciones. {.valuebox}

```{r}
#| label: streams
#| echo: false
#| warning: false
#| message: false

prom_streams <- round(mean(songs$streams, na.rm = TRUE), 0)
```

```{r}
#| content: valuebox
#| title: "Promedio de reproducciones"
#| echo: false
#| warning: false
#| message: false

list(
  icon = "play-circle-fill",
  color = "red",
  value = format(
    prom_streams,
    big.mark = ".",
    decimal.mark = ","
  )
)

```

### Número de artistas únicos. {.valuebox}
```{r}
#| label: artistas-unicos
#| echo: false
#| warning: false
#| message: false

n_artistas <- n_distinct(songs$`artist(s)_name`)
```

```{r}
#| content: valuebox
#| title: "Artistas únicos"
#| echo: false
#| warning: false
#| message: false

list(
  icon = "person-fill",
  color = "primary",
  value = n_artistas
)
```

### Total de canciones analizadas. {.valuebox}
```{r}
#| label: total-canciones
#| echo: false
#| warning: false
#| message: false

total_songs <- nrow(songs)
```

```{r}
#| content: valuebox
#| title: "Canciones analizadas"
#| echo: false
#| warning: false
#| message: false

list(
  icon = "music-note-beamed",
  color = "blue",
  value = total_songs
)
```
## Row {height=300px}
### Cantidad de canciones por año 
```{r}
#| label: canciones_por_año
#| echo: false
#| warning: false
#| message: false

canciones_año <- songs |> 
  group_by(released_year) |> 
  summarise(
    cantidad = n(),
    streams = sum(as.numeric(streams), na.rm = TRUE)
  )
```

```{r}
#| title: "Cantidad de canciones por año"
#| echo: false
#| warning: false
#| message: false


g1 <- ggplot(
  canciones_año,
  aes(
    x = released_year,
    y = cantidad
  )
) +
  geom_col(fill = "green") +
  labs(
    title = "Cantidad de canciones por año",
    x = "Año",
    y = "Cantidad"
  )

ggplotly(g1)
```

### Top 10 canciones
```{r}
#| title: "Top 10 canciones con más streams"
#| echo: false
#| warning: false
#| message: false

top10 <- songs |>
  mutate(streams = as.numeric(streams)) |>
  arrange(desc(streams)) |>
  slice(1:10)

g2 <- ggplot(
  top10,
  aes(
    x = reorder(track_name, streams),
    y = streams
  )
) +
  geom_col(fill = "#FF69B4") +
  coord_flip() +
  scale_y_continuous(
    labels = scales::comma
  ) +
  labs(
    title = "Top 10 canciones más escuchadas",
    x = "Canción",
    y = "Streams"
  )

ggplotly(g2)
```

## Row {height=200px}
### Tabla interactiva

```{r}
#| label: tabla
#| echo: false
#| warning: false
#| message: false

DT::datatable(
  top10,
  options = list(
    pageLength = 10
  ),
  filter = "top",
  rownames = FALSE
)
```

## Row {height=650px}
### Mapa Interactivo: Cantidad de canciones por pais

```{r}
#| label: mapa
#| echo: false
#| warning: false
#| message: false

mundo <- ne_countries(
  scale = "medium",
  returnclass = "sf"
)
```

```{r}
#| label: artista-pais
#| echo: false
#| warning: false
#| message: false
artistas_pais <- tribble(
  ~`artist(s)_name`, ~pais,
  "Taylor Swift", "United States of America",
  "The Weeknd", "Canada",
  "BTS", "South Korea",
  "Bad Bunny", "Puerto Rico",
  "Drake", "Canada",
  "Ed Sheeran", "United Kingdom",
  "Shakira", "Colombia",
  "Karol G", "Colombia",
  "Feid", "Colombia",
  "Peso Pluma", "Mexico",
  "Bizarrap", "Argentina",
  "Miley Cyrus", "United States of America",
  "Olivia Rodrigo", "United States of America",
  "SZA", "United States of America",
  "Morgan Wallen", "United States of America",
  "Doja Cat", "United States of America",
  "Lana Del Rey", "United States of America",
  "Billie Eilish", "United States of America",
  "David Guetta", "France",
  "Harry Styles", "United Kingdom",
  "Sam Smith", "United Kingdom",
  "Arctic Monkeys", "United Kingdom",
  "Rema", "Nigeria",
  "Burna Boy", "Nigeria",
  "ROSALÍA", "Spain",
  "Quevedo", "Spain",
  "Manuel Turizo", "Colombia",
  "Jung Kook", "South Korea",
  "NewJeans", "South Korea",
  "IVE", "South Korea",
  "Stray Kids", "South Korea",
  "BLACKPINK", "South Korea",
  "Jimin", "South Korea",
  "Ariana Grande", "United States of America",
  "Post Malone", "United States of America",
  "Imagine Dragons", "United States of America",
  "Metro Boomin", "United States of America",
  "Travis Scott", "United States of America",
  "Lil Uzi Vert", "United States of America",
  "21 Savage", "United Kingdom",
  "The Kid LAROI", "Australia",
  "Tate McRae", "Canada"
)
```

```{r}
#| label: spotify-pais
#| echo: false
#| warning: false
#| message: false

spotify_pais <- songs |> 
  left_join(
    artistas_pais,
    by = "artist(s)_name"
  )
```

```{r}
#| label: cantidad-canciones-por-pais
#| echo: false
#| warning: false
#| message: false

canciones_pais <- spotify_pais |> 
  filter(!is.na(pais)) |> 
  group_by(pais) |> 
  summarise(
    cantidad = n()
  )

canciones_pais <- canciones_pais |>
  mutate(
    pais = ifelse(
      pais == "United States",
      "United States of America",
      pais
    )
  )

```

```{r}
#| label: mapa-join
#| echo: false
#| warning: false
#| message: false

mundo <- ne_countries(
  scale = "medium",
  returnclass = "sf"
)

mapa <- mundo |>
  left_join(
    canciones_pais,
    by = c("name" = "pais")
  )
```

```{r}
#| label: colores
#| echo: false
#| warning: false
#| message: false
pal <- colorNumeric(
  palette = c(
    "#B2FF59",
    "#69F0AE",
    "#00E676",
    "#00C853",
    "#1DB954"
  ),
  domain = mapa$cantidad[!is.na(mapa$cantidad)],
  na.color = "#ECEFF1"
)
```

```{r}
#| label: mapa-interactivo
#| echo: false
#| warning: false
#| message: false


leaflet(mapa) |>
  addProviderTiles(
    providers$OpenStreetMap,
    group = "OpenStreetMap"
  ) |>
  addProviderTiles(
    providers$CartoDB.Positron,
    group = "CartoDB"
  ) |>
  addProviderTiles(
    providers$Esri.WorldImagery,
    group = "Satélite"
  ) |>
  addPolygons(
    fillColor = ~pal(cantidad),
    fillOpacity = 0.8,
    color = "white",
    weight = 1,
    popup = ~paste0(
      "<b>País:</b> ", name,
      "<br>",
      "<b>Canciones:</b> ",
      ifelse(is.na(cantidad), 0, cantidad)
    ),
    group = "Canciones por país"
  ) |>
  addLegend(
    pal = pal,
    values = ~cantidad,
    title = "Cantidad de canciones"
  ) |>
  addLayersControl(
    baseGroups = c(
      "OpenStreetMap",
      "CartoDB",
      "Satélite"
    ),
    overlayGroups = c(
      "Canciones por país"
    ),
    options = layersControlOptions(
      collapsed = FALSE
    )
  )
```

